臺灣屏東地方法院刑事判決　　　　　　　 93年度訴字第973號
公　訴　人　臺灣屏東地方法院檢察署檢察官
被　　　告　丁○
上列被告因搶奪等案件，經檢察官提起公訴（92年度偵字第4794
號、93年度偵字第97號），被告於本院準備程序中就被訴事實為
有罪之陳述，經本院合議庭裁定由受命法官獨任依簡式審判程序
審理，判決如下：
    主  文
丁○共同意圖為自己不法之所有，而搶奪他人動產，處有期徒刑
拾月；又共同連續竊盜，處有期徒刑陸月。應執行有期徒刑壹年
貳月。
    事  實
一、丁○於92年8 月24日11時許，騎乘機車（車號不詳）搭載甲○○（業經本院先行審結），行經屏東市○○路137 巷5 號
    前時，見乙○○駕駛自用小客車暫停於該處，認有機可乘，
    乃共同基於意圖為自己不法所有之犯意聯絡，旋即由甲○○
    下車徒步接近乙○○之車輛，丁○則騎往不遠處等候接應，
    甲○○遂趁乙○○坐在駕駛座不及防備之際，打開右前座之
    車門，伸手入內搶奪乙○○配偶放置於右前座位之咖啡色皮
    包1 只（有現款5000元、身分證、提款卡、印章及手機），
    甲○○得手後則跑向遠處接應之丁○共乘機車逃逸離去（即
    起訴書附表二編號7）。
二、丁○另基於意圖為自己不法所有之概括犯意，獨自1 人或與
    戊○○共同基於犯意聯絡，連續為下列竊盜行為（即起訴書
    附表一編號15、18；另戊○○部分因受本院93年度簡字第60
    6 號確定判決效力所及，故未經檢察官起訴）：
  1.92年8 月29日14時30分許，丁○獨自1 人，在屏東縣內埔鄉
    ○○村○○街口之空地，以徒手接電啟動引擎之方式，竊取
    丙○○所有車牌號碼WP—9401號自用小貨車（該車早於同月
    28 日21 時許，即在屏東市田中巷「民生家商」後方，先遭
    不詳人士行竊後置於該處），得手後供己代步使用。
  2.92年9 月1 日17時30分許，丁○與戊○○共同駕駛上開竊得
    之自用小貨車，行至屏東縣長治鄉○○○段243 之103 號工
    寮前，共同徒手竊取李滕正所有之鐵板1 塊，惟於甫得手且
    將鐵板搬運上貨車之際，遭李滕正發覺並報警處理，嗣於同
    日18時20分許，經據報到場之員警當場逮捕丁○，戊○○則
    趁隙逃逸。
三、案經屏東縣警察屏東分局報告臺灣屏東地方法院檢察署檢察
    官偵查起訴。
    理  由
一、本件被告丁○所犯係死刑、無期徒刑、最輕本刑為三年以上
    有期徒刑以外之罪，其於本院準備程序中就被訴事實為有罪
    之陳述，經本院合議庭裁定由受命法官獨任依簡式審判程序
    ，先予敘明。
二、上開事實，訊據被告於本院審理中坦承不諱，核與證人即共
    犯甲○○、戊○○於偵查中證稱情節相符（見偵97號卷第50
    頁），並經被害人丙○○、李滕正於警詢中、證人即被害人
    乙○○於警詢及本院審理中就失竊、遭搶情節指述、證稱綦
    詳（見屏東分局警A 卷第3 至4 頁、屏東分局警B 卷第14、
    15頁、本院審理影卷(一)第293 頁），並有竊盜部分之查獲暨
    現場照片6 張、被害人被害人丙○○、李滕正領回贓物所出
    具之贓物保領結、屏東縣警察局車牌遺失證明單、車輛竊盜
    車牌失竊資料個別查詢報表－查詢車輛認可資料各1 份在卷
    可稽（見屏東分局警A 卷第5 、6 、11至13、17、18頁），
    是被告上開自白，應與事實相符，堪予採信。綜上，本件事
    證明確，被告犯行洵堪認定，應依法論科。
三、核被告丁○關於事實一部分所為，係犯刑法第325 條第1 項
    之普通搶奪罪；其事實二部分所為，均係犯刑法第320 條第
    1 項之普通竊盜罪。被告與甲○○就搶奪之犯行、與戊○○
    就事實二、2.部分竊盜犯行間，各有犯意聯絡及行為分擔，
    為共同正犯。被告先後2 次竊盜犯行，時間緊接，方法相同
    ，觸犯構成要件相同之罪，顯係基於概括犯意反覆為之，為
    連續犯，應依刑法第56條規定，從重論以有共犯參與之1 罪
    ，並加重其刑。被告所為上開2 罪間，犯意各別，行為互殊
    ，應予分論併罰。爰審酌被告於本案行為時，僅有施用毒品
    之不良素行，尚無犯罪前科（有卷附臺灣屏東地方法院檢察
    署刑案資料查註紀錄表、臺灣高等法院被告前案紀錄表可參
    ），正值壯年，未思以正當途徑獲取財物，竟屢屢基於貪念
    而為本件搶奪及竊盜犯行，對被害人及社會治安造成相當程
    度之危害及犯後態度等一切情狀，分別量處如主文所示之刑
    ，並定應執行之刑。檢察官雖當庭從重求刑（搶奪部分求處
    有期徒刑1 年2 月、竊盜部分求處有期徒刑8 月），惟斟酌
    被告就搶奪部分犯行，僅有參與事後接應之行為分擔，犯罪
    情節較輕，且次數僅有1 次；連續竊盜部分，行竊財物價值
    非鉅，惡性亦非極其重大及上開一切情狀，認量處如主文所
    示之刑，已足收懲儆之效，附此敘明。
據上論斷，應依刑事訴訟法第273 之1 第1 項、第299 條第1 項
前段，刑法第28條、第56條、第320 條第1 項、第325 條第1 項
、第51條第5 款，罰金罰鍰提高標準條例第1 條前段，判決如主
文。
本案經檢察官王光傑到庭執行職務
中    華     民    國    94    年    9    月     20   日
                       刑事第四庭  法  官  劉敏芳
以上正本證明與原本無異。
如不服本判決應於收受本判決送達後十日內向本院提出上訴書狀
，其未敘述上訴理由者，並得於提起上訴後十日內向本院補提理
由書狀（均須按他造當事人之人數附繕本）「切勿逕送上級法院
」
中　　華　　民　　國　　94　　年　　9 　　月　　21　　日
                                   書記官  許倬維
附錄本案論罪科刑法條：
刑法第325條第1項
意圖為自己或第三人不法之所有，而搶奪他人之動產者，處6 月
以上5 年以下有期徒刑。
第320條第1項
意圖為自己或第三人不法之所有，而竊取他人之動產者，為竊盜
罪，處5 年以下有期徒刑、拘役或500 元以下罰金。
